# 出售股票的递延所得税负债

提问人：RadicalDreamers 时间：2019-09-02 22:09:34
对递延所得税负债的账务处理一直不太熟悉，想在这里请教一下大家A 公司 2018 年 6 月买入股票 100 万，划分为交易性金融资产，年末公允价值 120 万元，确认递延所得税负债 5 万
公允价值变动
借：交易性金融资产 20
贷：公允价值变动收益 20
确认递延所得税负债
借：所得税费用 5
贷：递延所得税负债 5
2019 年 6 月底以 130 万元出售股票
借：银行存款 130
贷：交易性金融资产 120
投资收益 10
同时将去年确认的公允价值变动转投资收益
借：公允价值变动收益 20
贷：投资收益 20
最后，所得税处理，假设税率 25%，按照售价-成本即 30 万为所得交税借：所得税费用 2.5
递延所得税负债 5
贷：应交税费——所得税 7.5
不知道这样的账务处理对不对？我的理解是 2019 年的公允价值变动部分10 万元就入的当期所得税费用 2.5 万，而上年公允价值变动部分 20 万元就对应冲减递延所得税负债 5 万

回答人：chenyiwei
2019 年的账务处理：
你的前面两笔分录没有问题（假设在 2019 年仍执行 2006 版的金融工具准则）；
最后一笔涉及所得税的分录应为：
借：递延所得税负债 5 ，贷：所得税费用——递延所得税费用 5借：所得税费用——当期所得税费用 7.5（=(130-100)*25%），贷：应交税费——企业所得税7.5
两者相抵，对 2019 年度所得税费用的净影响额为 2.5，等于 2019 年度会计利润 10 乘以适用税率 25%的乘积。